【裁判字號】    98,財管,13
【裁判日期】    980511
【裁判案由】    選任遺產管理人
【裁判全文】
臺灣彰化地方法院民事裁定              98年度財管字第13號
聲  請  人  台灣金聯資產管理股份有限公司
法定代理人  乙○○
複代理人    蒲利韋
關  係  人  甲○○
上列聲請人聲請為被繼承人陳錫欽選任遺產管理人事件，本院裁
定如下：
    主      文
選任甲○○（女，民國○○○年○月○○日生，身分證統一編號
：Ｚ000000000號，住彰化縣員林鎮○○里○○○鄰○○街114號）為
被繼承人陳錫欽（男，四十二年六月十五日生，民國八十九年
十月十九日死亡，身分證統一編號：Ｚ000000000號，生前住彰化
縣員林鎮○○里○○○鄰○○街1147號）之遺產管理人。
聲請程序費用新台幣壹仟元由被繼承人陳錫欽之遺產負擔。
    理      由
一、按繼承開始時，繼承人有無不明，而無親屬會議或親屬會議
    未於一個月內選定遺產管理人者，利害關係人得聲請法院選
    任遺產管理人。又按先順序繼承人均拋棄其繼承權時，由次
    順序之繼承人繼承。其次順序繼承人有無不明或第四順序之
    繼承人均拋棄其繼承權者，準用關於無人承認繼承之規定，
    民法第一千一百七十七條、第一千一百七十八條第二項、第
    一千一百七十六條第六項規定甚明。
二、本件聲請意旨略以：緣本院89年度促字第17327號支付命令
    事件，債務人（即被繼承人）陳錫欽業於民國（下同）89年
    10月19日亡故，其第一順位至第三順位繼承人皆依法向本院
    聲請拋棄繼承，並獲法院准予備查或已亡故，致無人繼承，
    然配偶甲○○對被繼承人陳錫欽生前之債權債務關係及財產
    狀況顯較其他人或國有財產局更了解，為此，狀請選任甲○
    ○為被繼承人之遺產管理人等語。
三、經查聲請人主張之事實，業據提出被繼承人陳錫欽之繼承系
    統表、除戶謄本、戶籍謄本、本院89年度促字第17327號支
    付命令函影本、本院97年雅字第0970051641號拋棄繼承備查
    函影本為證，經核尚無不合，並經本院依職權調取本院89年
    度繼字第690、691、694號拋棄繼承卷宗經核無訛，聲請人
    之主張堪信屬實。
四、次查，關係人甲○○為被繼承人陳錫欽之妻，41年05月18日
    生，其與被繼承人關係密切，且到庭表示同意為本件之遺產
    管理人，衡情對被繼承人陳錫欽之債權債務關係應較他人清
    楚，且年紀又非老邁，應堪勝任遺產管理之務。綜上，認本
    件選任甲○○為被繼承人陳錫欽之遺產管理人應為適當，並
    裁定如主文所示。
五、依非訟事件法第一百五十七條裁定如主文。
中    華    民    國    98    年    5     月    11    日
                        臺灣彰化地方法院家事法庭
                              法  官  謝仁棠
以上正本係照原本作成。
如不服本裁定，應於裁定送達後10日內向本院提出抗告狀，並繳
納抗告費新台幣1,000元。
中    華    民    國    98    年    5     月    11    日
                              書記官  廖建興


司法院資訊處製作；財團法人民間司法改革基金會備份。
